臺灣臺北地方法院刑事判決
109年度易字第1002號
公  訴  人  臺灣臺北地方檢察署檢察官
被      告  趙瑞光


上列被告因過失傷害案件，經檢察官聲請以簡易判決處刑（109
年度偵字第12350號），本院認不宜以簡易判決處刑（109年度簡
字第1440號），改依通常程序審理，判決如下：
    主  文
趙瑞光犯過失傷害罪，處罰金新臺幣壹萬伍仟元，如易服勞役，
以新臺幣壹仟元折算壹日。
    事  實
一、趙瑞光原應注意飼主應防止其所飼養動物無故侵害他人之生
    命、身體，而依其智識能力及當時情形並無不能注意之情事
    ，竟疏未注意，於民國109年2月17日晚間9時10分許，在臺
    北市○○區○○街000號4樓住處，未將所飼養之犬隻置於狗籠關
    妥、配戴口罩或以牽繩繫緊控制，致犬隻趁趙瑞光開門欲外
    出之際，衝出門外咬傷返家之對門鄰居翟筱梅，翟筱梅因而
    受有左側大腿表淺性撕裂傷之傷害。
二、案經翟筱梅訴由臺北市政府警察局中山分局報告臺灣臺北地
    方檢察署檢察官偵查後聲請簡易判決處刑。
    理  由
一、證據能力部分：按被告以外之人（包括證人、鑑定人、告訴
    人、被害人及共同被告等）於審判外之陳述雖不符刑事訴訟
    法第159條之1至之4等4條之規定，而經當事人於審判程序同
    意作為證據，法院審酌該言詞陳述或書面陳述作成時之情況
    ，認為適當者，得為證據，刑事訴訟法第159條之5第1項定
    有明文。經查，本判決下列所引用被告以外之人於審判外之
    陳述及本判決後述所引用文書形式之供述證據，其性質雖屬
    傳聞證據，且當事人均已知上述證據乃傳聞證據，於本院審
    理時均同意作為證據（見本院易字卷第96頁）。本院審酌上
    開證據資料作成時之情況，尚無違法不當及證明力明顯過低
    之瑕疵，而認為以之作為證據應屬適當，揆諸前揭規定，應
    認均有證據能力。
二、訊據被告固坦承其飼養之犬隻於前揭時地與告訴人有所接觸
    之事實，惟矢口否認有何過失傷害犯行，辯稱：我家的狗都
    很乖，只是在跟告訴人打招呼，不小心碰撞到告訴人造成一
    點點刮傷，不曉得這樣也叫做過失云云。經查：
(一)被告於109年2月17日晚間9時10分許，在臺北市○○區○○街000
    號4樓住處，未將所飼養之犬隻置於狗籠關妥、配戴口罩或
    以牽繩繫緊控制，犬隻遂於被告開門欲外出之際，衝出門外
    與返家之鄰居即告訴人有所接觸之事實，業據被告於警詢、
    偵訊時及本院審理中供承在卷（見偵卷第13至15、62至63頁
    ，本院易字卷第28、120至122頁），核與證人即告訴人於警
    詢、偵訊時及本院審理中之證述相符（見偵卷第17至19、61
    頁，本院易字卷第113至117頁），並有現場照片2張在卷可
    稽（見偵卷第65頁），此部分事實首堪認定。
(二)證人即告訴人於警詢、偵訊時及本院審理中證稱：當時我從
    外面回到住處，我背對被告家門口，將室外鞋放在我大門旁
    的鞋櫃時，被告養的柯基犬就突然衝向我，我的左大腿有嚴
    重的齒痕和烏青，我的外套也被咬破等語（見偵卷第19、61
    頁，本院易字卷第113至116頁）。本院審酌就告訴人遭咬傷
    之案發經過，於偵、審程序之歷次陳述大抵一致，並核與三
    軍總醫院附設民眾診療處診斷證明書所載：告訴人於109年2
    月17日晚間11時23分至翌（18）日凌晨0時2分至本院急診就
    醫，經施予破傷風疫苗施打，及局部傷口清創包紮處理，經
    診斷受有左側大腿表淺性撕裂傷等情相符（見偵卷第25頁）
    ，並有傷勢照片3張、外套破損照片2張附卷可參（見偵卷第
    67、69頁），堪認告訴人所述遭被告飼養之柯基犬咬傷，而
    受有前揭事實欄所載傷勢等情，應非子虛。被告辯稱：我養
    的狗只是不小心碰撞到告訴人造成一點點刮傷云云，核與事
    實不符，不足採信。
(三)又被告身為飼主，自應防止其所飼養之寵物無故侵害他人之
    生命、身體法益。而依被告之智識程度為高職畢業（見本院
    易字卷第123頁），飼養地點為一般電梯大樓住家內，並無
    不能注意之情事，竟疏未注意而讓其所飼養之犬隻咬傷告訴
    人，其行為自有過失甚明。被告辯稱：不曉得這樣也叫做過
    失云云，自無足取。
(四)至被告雖辯稱：我家的狗都很乖，只是在跟告訴人打招呼云
    云。惟證人即告訴人於本院審理中明確證稱：我百分之百確
    認我是被狗的牙齒咬傷，我的神智很清楚，而且我不覺得對
    門鄰居的狗是來跟我打招呼，當時被告的狗非常狂叫等語（
    見本院易字卷第115頁）。況且不論當時狗的內心真意究竟
    為「攻擊」或「打招呼」，被告身為飼主，本應避免所飼養
    之寵物與他人接觸時導致他人受傷，此乃事理之必然；不能
    因其寵物「平常很乖」或「只是在打招呼」而解免被告身為
    飼主所應負管束寵物之責任，要無疑義。
(五)綜上所述，被告所辯均不足採，本件事證明確，被告犯行洵
    堪認定，應依法論科。
三、核被告所為，係犯刑法第284條前段之過失傷害罪。爰審酌
    被告未妥善管束所飼養之犬隻，致告訴人受有前揭傷勢，自
    應受一定程度之刑事非難。惟念被告前無犯罪刑紀錄，有臺
    灣高等法院被告前案紀錄表在卷足憑，生活狀況尚稱良好。
    兼衡本件違反注意義務之程度、告訴人所受傷勢程度、被告
    犯後態度（未坦承犯行；雖於本院審理中與告訴人以新臺幣
    4萬元成立調解，然尚未給付調解金額，見本院簡字卷第27
    至30頁，本院易字卷第118頁）、智識程度及其家庭經濟狀
    況（見本院易字卷第123頁）等一切情狀，量處如主文所示
    之刑，並諭知罰金如易服勞役之折算標準，以資懲儆。
據上論斷，應依刑事訴訟法第299條第1項前段，刑法第284條前
段、第42條第3項前段，刑法施行法第1條之1第1項，判決如主文
。
本案由檢察官劉韋宏聲請簡易判決處刑，經檢察官李明哲到庭執
行職務。
中　　華　　民　　國　　110 　年　　11　　月　　3 　　日
                    刑事第三庭  法  官  馮昌偉 
上正本證明與原本無異。 
如不服本判決應於收受送達後20日內向本院提出上訴書狀，並應
敘述具體理由；其未敘述上訴理由者，應於上訴期間屆滿後20日
內向本院補提理由書（均須按他造當事人之人數附繕本）「切勿
逕送上級法院」。告訴人或被害人如對於本判決不服者，應具備
理由請求檢察官上訴，其上訴期間之計算係以檢察官收受判決正
本之日期為準。 因疫情而遲誤不變期間，得向法院聲請回復原
狀。
                                書記官  鄭如意
中　　華　　民　　國　　110 　年　　11　　月　　3 　　日
附錄本案論罪科刑依據之法條：　　
中華民國刑法第284條
因過失傷害人者，處1年以下有期徒刑、拘役或10萬元以下罰金
；致重傷者，處3年以下有期徒刑、拘役或30萬元以下罰金。